臺灣新北地方法院三重簡易庭民事判決
                                  111年度重簡字第170號
原      告  謝天昊  
被      告  王俊嶸  

上列當事人間請求侵權行為損害賠償事件，於民國111年5月11日
言詞辯論終結，本院判決如下：
    主  文
被告應給付原告新臺幣207,968元，及自民國110年12月26日起至
清償日止，按年息5％計算之利息。
原告其餘之訴駁回。
訴訟費用由被告負擔43％，餘由原告負擔。
本判決原告勝訴部分得假執行。
    事  實  及  理  由
壹、程序方面
　　本件被告經合法通知，未於言詞辯論期日到場，核無民事訴
    訟法第386條各款所列各款情形，爰依原告之聲請，准由其
    一造辯論而為判決。
貳、實體方面
一、原告主張：
    被告於108 年11月24日21時34分許，駕駛車牌號碼000-0000
    號自用小客車沿新北市新莊區中正路往桃園方向直行，行經
    在中正路與大觀街口，適原告駕駛車牌號碼000-0000號自用
    小客車，直行於同向車道被告車輛後方，兩造因變換車道問
    題發生行車糾紛，被告竟基於公然侮辱、傷害人身體、毀棄
    損壞之犯意，在前開不特定人得共見共聞之馬路上，向原告
    吐檳榔汁，又以「幹你娘、打三小、操你娘、幹你娘老雞巴
    、你娘勒、操你媽」等語辱罵原告，足以貶損原告之名譽及
    社會評價，再以拳頭毆打原告臉部並與原告發生拉扯、推擠
    ，致原告受有右指第一指掌骨骨折、左側眼部併角膜擦傷、
    左手腕擦傷、自述外力導致之左腳痛之傷害，原告所有之眼
    鏡亦因而破裂損壞，是原告共計受有下列損害：⑴醫療費用
    新臺幣（下同）1萬2,493元，⑵財物毀損7,198元：原告原有
    之眼鏡於本件事故中遭被告打落而毀損，致原告因而支出購
    買新鏡片、鏡框之費用，共計受有7,198元之損失，⑶增加生
    活上費用5,635元：原告之左眼於本件事故中受有傷害，右
    手大拇指亦因而骨折，致外出時無法自行駕車，共計支出計
    程車車資4,835元及姆指固定套800元，共計5,635元，⑷工作
    損失15萬5,880元：原告因本件傷勢而有3個月無法工作，以
    每月薪資5萬1,960元計算，受有之工作損失共計為15萬5,88
    0元，⑸併請求精神慰撫金30萬元。爰依侵權行為之法律關係
    提起本訴，並聲明：㈠被告應給付原告60萬元及自起訴狀繕
    本送達翌日起至清償日止，按年息百分之5計算之利息。㈡願
    供擔保，請准宣告假執行。
二、被告未於言詞辯論期日到場，亦未提出書狀作何聲明或陳述
    。
三、得心證之理由：
（一）原告主張被告於前揭時地基於公然侮辱、傷害及毀損之犯
      意，辱罵原告並語原告發生拉扯，致原告因此受有右指第
      一指掌骨骨折、左側眼部併角膜擦傷、左手腕擦傷、自述
      外力導致之左腳痛等傷害，所有之眼鏡亦因而毀損之事實
      ，業據提出監視器翻拍畫面、亞東紀念醫院、新光吳火獅
      紀念醫院及台大醫院診斷證明書、醫療費用單據、鏡片及
      鏡框發票等件為證（本院卷第35至61頁），被告亦因此犯
      過失傷害罪及公然侮辱罪，經本院109年度審訴字第588號
      刑事判決分別判處拘役40日，如易科罰金以1,000元折算1
      日，以及罰金6,000元，如易服勞役，以1,000元折算1日
      確定在案，堪認原告之主張為真實。
（二）按因故意或過失，不法侵害他人之權利者，負損害賠償責
      任；不法侵害他人之身體或健康者，對於被害人因此喪失
      或減少勞動能力或增加生活上之需要時，應負損害賠償責
      任；不法侵害他人之身體、健康、名譽、自由、信用、隱
      私、貞操，或不法侵害其他人格法益而情節重大者，被害
      人雖非財產上之損害，亦得請求賠償相當之金額，民法第
      184 條第1項前段、第193 條第1 項、第195 條第1項前段
      分別定有明文。被告因前揭駕車之過失行為，不法侵害原
      告之權利，已如前述，原告請求被告負侵權行為損害賠償
      責任，自屬有據。茲就原告請求之損害賠償金額，審酌如
      下：
　　⒈醫療費用1萬8,953元部分：
　　　原告因本件事故受有前揭傷害，支出醫療費用1萬2,493元
      等情，業據提出亞東紀念醫院、國立臺灣大學醫學院附設
      醫院、新光吳火獅紀念醫院之診斷證明書（本院卷第37至
      43頁）、亞東紀念醫院、國立臺灣大學醫學院附設醫院、
      新光吳火獅紀念醫院醫療費用收據共15紙（本院卷第45至
      55頁）等件為證，原告此部分請求，應堪採信。
　　⒉財物毀損7,198元部分：
　　　按當事人已證明受有損害而不能證明其數額或證明顯有重
      大困難者，法院應審酌一切情況，依所得心證定其數額，
      民事訴訟法第222 條第2 項定有明文。其增修立法目的，
      乃因損害賠償之訴，原告已證明受有損害，客觀上不能證
      明其數額或證明顯有重大困難之情事時，如仍強令原告舉
      證證明損害數額，非惟過苛，亦不符訴訟經濟之原則，爰
      賦予法官裁量權，損害之真正數額，已非屬客觀事實存否
      之問題，而是損害額評價之問題。本件原告主張原有之眼
      鏡於本件事故中遭被告打落而毀損等情，固經本院109年
      度審訴字第588號刑事判決認定屬實，惟原告雖另主張因
      而支出購買新鏡片、鏡框之費用7,198元，並提出購買鏡
      片及鏡框之發票（本院卷第57至61頁），然前揭花費既係
      原告於本件事故後另行購買之相關費用，而非因本件事故
      實際受損之物品，自無從以該數額為損害之認定。本院爰
      依前開民事訴訟法之規定，並參酌本件一切事證，酌定原
      告此部分損害應以2,500元為適當，逾此部分之請求，則
      屬無據，應予駁回。
　　⒊增加生活上費用5,635元部分：原告另主張其左眼及右手大
      拇指均因本件事故受有傷害無法駕駛車輛，支出就診之計
      程車車資4,835元及姆指固定套800元，業據提出計程車單
      據10紙及姆指套購買發票為證（本院卷第63至67頁），又
      觀原告所提出之國立臺灣大學醫學院附設醫院診斷證明書
      （本院卷第39頁）所記載：「……，病人須自費購買大姆指
      副木固定保護，……」等語，可認原告確有因本件事故而購
      買姆指套之必要，是原告此部分之主張，亦均屬有據。
　　⒋工作損失15萬5,880元部分：原告復主張每月薪資5萬1,960
      元，因本件傷勢無法工作3個月，共受有3個月計15萬5,88
      0元之薪資損失，業據提出國立臺灣大學醫學院附設醫院
      診斷證明書（本院卷第39頁）及禾楓食品行之薪資證明（
      本院卷第69頁）等件為證，並為被告所不爭執，而依前揭
      診斷證明書所載：「建議休養三個月」等語，可認原告確
      有因本件事故而需休養三個月之必要，爰參酌原告所提薪
      資證明，認定其每月薪資應為月薪3萬6,000元加計經常性
      之平均每月加班費1萬5,960元，共計5萬1,960元，是原告
      此部分之請求，亦屬有據。
　　⒌精神慰撫金30萬元部分：按慰撫金之多寡，應斟酌雙方之
      身分、地位、資力與加害程度，及其他各種情形核定相當
      之數額，該金額是否相當，自應依實際加害情形與被害人
      所受之痛苦及雙方之身分、地位、經濟狀況等關係決定之
      。爰審酌原告高職畢業，原任職於麵包店，因本件事故而
      無法正常工作，目前無收入，110年度所得為1,590元，名
      下有房屋一筆、土地兩筆及汽車兩部，被告為國中畢業，
      110年度無所得，名下無財產，此據原告陳述在卷，並有
      被告之戶籍資料查詢結果及兩造稅務電子閘門資料查詢結
      果在卷佐稽，又原告亦有同因行車細故而動手毆打被告頭
      部，至被告受有頭部鈍傷、臉部挫傷之傷害故意，上情經
      本院109年度審訴字第588號認定屬實，原告並因而犯傷害
      罪，處拘役30日，如易科罰金以1,000元折算1日確定在案
      ，參以被告之加害情形、原告所受傷勢及精神上所受痛苦
      等一切情狀，認為原告請求精神慰撫金30萬元，尚屬過高
      ，應以2萬5,000元為適當。
　　⒍綜上，原告得請求被告賠償之損害合計為20萬7,968元（計
      算式：醫療費用1萬8,953元＋財物毀損2,500元＋計程車車
      資4,835元＋姆指固定套800元＋工作損失15萬5,880元＋精神
      慰撫金2萬5,000元）。　
四、從而，原告依侵權行為法律關係，請求被告給付20萬7,968
    元元及自起訴狀繕本送達翌日即110年12月26日（本院卷第7
    5頁）起至清償日止，按年息5％計算之利息，為有理由，應
    予准許；逾此部分之其餘請求，則無理由，應予駁回。
五、本判決原告勝訴部分，係依簡易程序而為被告敗訴之判決，
    爰依職權宣告假執行。至原告敗訴部分，其假執行之聲請，
    即失所附麗，應併予駁回。
六、訴訟費用負擔之依據：民事訴訟法第79條。
中    華    民    國   111    年    5     月    27    日
                  臺灣新北地方法院三重簡易庭
                      法      官  王雅婷
以上正本係照原本作成。
如不服本判決，應於送達後20日內，向本院提出上訴狀並表明上
訴理由，如於本判決宣示後送達前提起上訴者，應於判決送達後
20日內補提上訴理由書（須附繕本）。
中    華    民    國   111    年    5     月    27    日
                      書  記  官  陳芊卉